高雄高等行政法院裁定
110年度訴字第324號
原      告  中華工程股份有限公司

代  表  人  陳瑞隆              
訴訟代理人  江信賢  律師
            鄭安妤  律師
被      告  臺南市政府經濟發展局

代  表  人  陳凱凌              
訴訟代理人  王士豪  律師
            李育錚  律師
參  加  人  經濟部工業局                              

代  表  人  呂正華              
上列原告與被告間產業創新條例事件，本院裁定如下：
　　主  文
經濟部工業局應獨立參加本件訴訟。
　　理  由
一、按行政法院認為訴訟之結果，第三人之權利或法律上利益將
    受損害者，得依職權命其獨立參加訴訟，行政訴訟法第42條
    第3項準用同條第1項定有明文。　
二、緣行政院、前國際經濟合作發展委員會及經濟部工業局（下
    稱工業局 ）策劃推動開發安平工業區，原告、被告及財政
    部國有財產局（下稱國產局）為合作辦理安平工業區之開發
    ，於民國59年8月間簽訂合作開發安平工業區暨有關合作事
    項協議書（下稱系爭協議書），並報請經濟部備查。工業局
    嗣於66年10月21日會同原告召開「研討土城、安平工業區規
    劃興建標準廠房有關事宜會議」，由工業局委託原告為起造
    人興建安平標準場廠房及進行後續開發事宜，惟該次會議係
    由工業局主導辦理，被告並未參與。其後於82年9月21日工
    業局邀集國產局、被告及原告等有關單位召開「研商安平工
    業區標準廠房租金價格暨辦法適用法令事宜」會議中作成將
    本案標準廠房基地（即臺南市○區○○段3036、3036-80至3036
    -91等13筆地號土地，下稱系爭土地）所有權移轉登記予被
    告管有，致本案標準廠房建物及基地產權分屬原告、被告所
    有。嗣原告認安平工業區合作開發之雙方，均已無意再依相
    關規定協同辦理工業區內標廠房地之出售事宜，安平工業區
    開發案及安平工業區標準廠房開發案之開發目的，已無法達
    成，系爭協議之開發期程亦隨之屆滿，則安平工業區開發成
    本之結算事宜，應有產業創新條例第47條之適用，乃以被告
    為安平工業區之開發主體，安平工業區之開發及全部資金籌
    措係由被告委託原告辦理，位於安平工業區內之系爭土地亦
    係由原告出資給付國產局，國產局始移轉登記為被告所有為
    由，於109年11月5日提出申請書請求被告依產業創新條例第
    47條第2項之規定，結算安平工業區土地開發成本，並將工
    業區內尚未出售之系爭廠房用地移轉登記予原告。因被告逾
    2個月仍未作成處分，原告遂循序提起訴願及本件行政訴訟
    。
三、經查，依原告聲明事項及被告答辯主張，因安平工業區及安
    平標準廠房之開發係在工業局之主導下進行，且兩造就安平
    工業區暨其標準廠房之開發主體及開發成本結算有爭議，本
    院審酌本件訴訟之結果，對工業局之權利或法律上利益有受
    損害之虞，爰依首揭規定命工業局獨立參加本件訴訟。
中　　華　　民　　國　　111 　年　　7 　　月　　4 　　日
             高雄高等行政法院第二庭
                         審判長法官  孫　國　禎
                               法官  廖　建　彥
                               法官  林　韋　岑
以上正本係照原本作成。
不得抗告。
中　　華　　民　　國　　111 　年　　7 　　月　　4 　　日

                             書記官　陳  嬿  如